【裁判字號】    98,簡上,99
【裁判日期】    990413
【裁判案由】    恐嚇取財
【裁判全文】
臺灣苗栗地方法院刑事判決              98年度簡上字第99號
檢  察  官  臺灣苗栗地方法院檢察署檢察官
上  訴  人  甲○○
即  被  告
選任辯護人  林誌誠律師
上列上訴人即被告因恐嚇取財案件，不服本院苗栗簡易庭98年度
苗簡字第922 號中華民國98年11月23日第一審簡易判決（聲請案
號：臺灣苗栗地方法院檢察署98年度撤緩偵字第129 號），提起
上訴，本院管轄第二審合議庭判決如下：
    主  文
上訴駁回。
    事實及理由
一、本案經本院第二審合議庭審理結果，認第一審判決認事用法
    及量刑均無不當，應予維持，並引用第一審簡易判決書記載
    之事實、證據及理由（如附件）。
二、對於上訴意旨本院判斷：
  (一)上訴人上訴意旨略以：原審判處上訴人有期徒刑6 月之重刑
    ，並諭知易科罰金之折算標準，然對於未遂罪應予減輕其刑
    之規定，則隻字未提，顯有未當。又被告目前經濟狀況不好
    ，身體欠佳，太太又罹患乳癌需費治療，請從輕量刑云云。
  (二)惟按，法官於有罪判決中，究應如何量處罪刑，為實體法賦
    予審理法官裁量之刑罰權事項，法官行使此項裁量權，自得
    依據個案情節，參諸刑法第57條所定各款犯罪情狀之規定，
    於該法定刑度範圍內，基於合義務性之裁量，量處被告罪刑
    ；又刑之量定係事實審法院得自由裁量之事項，若其未有逾
    越法定刑之範圍，且亦非明顯違背正義者，即不得遽指為違
    法（最高法院76年度台上字第4984號判決意旨可資參照）。
    次按，刑罰之量定，固屬法院自由裁量之職權行使，但仍應
    審酌刑法第57條所列各款事由及一切情狀，為酌量輕重之標
    準，並非漫無限制；在同一犯罪事實與情節，如別無其他加
    重或減輕之原因，下級審法院量定之刑，亦無過重或失輕之
    不當情形，則上級審法院對下級審法院之職權行使，原則上
    應予尊重（最高法院85年度台上字第2446號裁判意旨可資參
    酌）。
  (三)經查：
  1.原審審酌被告犯罪之動機、目的、手段，其行為對於被害人
    所造成之損害，及其犯後坦承犯行態度良好等一切情狀，量
    處被告甲○○有期徒刑6 月，併諭知易科罰金之折算標準，
    原審既已審酌本案一切情狀予以量刑，其認事用法均無違誤
    ，量刑亦無過重或失輕之不當情形，本院管轄第二審之合議
    庭原則上即應予以尊重。故雖被告目前經濟狀況窘迫、身體
    欠佳、其妻又身罹癌症急需治療等情確實值得同情，然亦不
    得以此指摘原審判決量刑不當。
  2.又原審就被告所犯係共同恐嚇取財罪之未遂犯行，已於判決
    主文欄中詳明其係成立未遂犯，且原審就未遂犯得按既遂犯
    之刑減輕之規定，亦已於判決理由欄中應適用之法條內羅列
    刑法第25條第2 項為判決所依據之法條，足顯原審已就未遂
    犯減輕其刑之規定予以審酌並適用，則被告上訴意旨指摘原
    審就未遂犯減輕其刑之規定隻字未提云云，實為誤會。
  3.綜上，原審依據具體個案予以量刑，於法尚無不合，其量刑
    已屬妥適，且其刑罰裁量權之行使亦無違法不當之處，被告
    上訴認原審量刑過重，又就原審已經審酌之未遂犯情狀空言
    認定原審未予審酌，逕予指摘原判決未當，均非有理由，應
    予駁回。
三、應適用之法律：
    刑事訴訟法第455 條之1 第1 項、第3 項、第373 條、第36
    8 條。
本案經檢察官洪清秀到庭執行職務。
中    華    民    國    99    年    4     月    13    日
                  刑事第二庭審判長法  官  楊清益
                                  法  官  蔡志宏
                                  法  官  林靜雯
以上正本證明與原本無異。
本件不得上訴。
                                  書記官  劉千瑄
中    華    民    國    99    年    4     月    13    日
附錄本判決論罪科刑法條：
中華民國刑法第346 條：
意圖為自己或第三人不法之所有，以恐嚇使人將本人或第三人之
物交付者，處6 月以上5 年以下有期徒刑，得併科1000元以下罰
金。
以前項方法得財產上不法之利益，或使第三人得之者，亦同。
前二項之未遂犯罰之。

司法院資訊處製作；財團法人民間司法改革基金會備份。
